【裁判字號】    94,重上,474
【裁判日期】    950221
【裁判案由】    債務人異議之訴
【裁判全文】
臺灣高等法院民事判決                 94年度重上字第474號
上  訴  人  乙○○
            方正儒律師
訴訟代理人  王國慶律師
            林毓棟律師
被  上訴人  科學工業園區管理局
法定代理人  甲○○
訴訟代理人  陳井星律師
複  代理人  陳威駿律師
當事人間債務人異議之訴事件，上訴人對於中華民國94年8月12
日台灣台北地方法院94年度重訴字第380號第一審判決提起上訴
，本院於95年2月7日言詞辯論終結，判決如下：
    主  文
上訴駁回。
第二審訴訟費用由上訴人負擔。
    事實及理由
一、程序部分：本件上訴人於原審即已聲明「被告（指被上訴人
    ）不得再以台灣新竹地方法院 90年訴字第215號判決或新院
    錦執曾6168字第34648號債權憑證為執行名義向原告（ 指上
    訴人 ）為強制執行」（見原審卷第246頁上訴人辯論意旨狀
    ） ，兩造並已就此為本案之言詞辯論，上訴人上訴聲明第3
    項 「被上訴人不得再以新竹地院90年訴字第215號判決或新
    院錦執曾6168字第34648號債權憑證為執行名義 ，就佛乘公
    司應給付被上訴人108萬5674元本息及自民國89年10月1日起
    至90年12月28日止，按月給付被上訴人1萬7864元， 且就佛
    乘公司之財產強制執行無效果時，應由上訴人給付部分，向
    上訴人為強制執行。」部分，並未為訴之追加，被上訴人稱
    上訴人為訴之追加，尚有誤會，合先敘明。
二、上訴人主張略以：訴外人佛乘光電股份有限公司（下稱佛乘
    公司）向被上訴人承租廠房，由上訴人擔任保證人，嗣因佛
    乘公司欠繳租金及遲延遷讓，遭被上訴人起訴請求並經新竹
    地院以90年度訴字第215號民事判決勝訴確定 。然該判決主
    文已記載被上訴人就佛乘公司之財產強制執行無效果時，始
    由上訴人給付，故被上訴人所取得之執行名義附有「向佛乘
    公司執行無效果」之停止條件，而「強制執行無效果」須債
    權人就債務人所有可執行之財產，皆已確實為執行而仍未獲
    清償時，始能稱之。被上訴人對佛乘公司強制執行（新竹地
    院90年度執字第6168號）時，僅以佛乘公司無可供執行之財
    產為由，要求執行法院逕發債權憑證，並未經執行程序，實
    不符前開條件，故其嗣對上訴人聲請強制執行（台灣台北地
    方法院90年度執字第27550號），自屬不合 。況佛乘公司日
    前已進行清算程序，仍有財產可供取償，佛乘公司聲請特別
    清算之事由為「無全體董事與監察人審查財務報表和財產目
    錄」，非「佛乘公司之財產所在不明」，被上訴人顯有誤解
    。又，被上訴人於聲請核發債權憑證時僅提出佛乘公司之「
    各類所得歸戶清單」為證，然該資料就毋庸課稅之財產資料
    均未建檔歸戶，實非完整，且被上訴人明知佛乘公司有新台
    幣（下同）6600萬元之資本投資於廠房設備，於90年12月12
    日持債權憑證聲請對上訴人之財產為強制執行前，佛乘公司
    貴重之無塵室等設備仍在廠房中，被上訴人竟怠於執行前開
    財產，將價值987萬6190元之設備當作廢棄物毀棄， 並向法
    院陳明佛乘公司無財產可供執行，聲請逕核發債權憑證，亦
    有濫用強制執行法第27條第２項規定之情，且債權憑證已載
    明「未經進行執行程序」，被上訴人仍向上訴人聲請強制執
    行，亦有違誠信。被上訴人前開行為均屬促使條件成就之不
    正當行為，且其亦有促使條件成就之故意，故應視為條件不
    成就。按條件不成就係指「其內容事實確定的不實現」，故
    前開條件已被擬制確定且終局的不成就，從而，無論佛乘公
    司是否有財產，被上訴人再也不能對上訴人執行，其對上訴
    人執行之條件已終局確定不成就。況佛乘公司所欠之租金經
    抵銷押租金，再加計違約金，債務共計為638萬527元，遠低
    於佛乘公司遭被上訴人毀棄之設備價值，經過失相抵，被上
    訴人已不得向上訴人求償。又被上訴人雖再度對佛乘公司聲
    請強制執行，嗣並以執行無效果為由，主張得對上訴人執行
    ，然被上訴人之權利已因其不正當行為而消滅，自不因此而
    回復。縱認被上訴人仍得對上訴人聲請強制執行，上訴人亦
    可就佛乘公司繳交予被上訴人之入區保證金45萬元主張抵銷
    。且因被上訴人於條件未成就時違法向上訴人執行，致上訴
    人須提起債務人異議之訴撤銷違法之執行程序，依過失相抵
    之法理，被上訴人違法執行期間即「90年10月 5日」至「台
    北地院90年度執字第27550號之強制執行程序撤銷之日」 之
    遲延利息，亦不應歸由上訴人負擔。爰依強制執行法第14條
    第１項提起債務人異議之訴等語（上訴人於原審另就押租金
    54萬6480元主張抵銷，經原審判決准許，被上訴人就此部分
    未提起上訴，該部分自已確定；又上訴人於原審聲明「被上
    訴人不得再以新竹地院90年訴字第 215號判決或新院錦執曾
    6168字第34648 號債權憑證為執行名義向上訴人為強制執行
    」部分，於本院減縮請求判決「被上訴人不得再以新竹地院
    90年訴字第215號判決或新院錦執曾6168字第34648號債權憑
    證為執行名義，就佛乘公司應給付被上訴人 108萬5674元本
    息，及自89年10月 1日起至90年12月28日止，按日給付被上
    訴人1萬3864元，且就佛乘公司之財產強制執行無效果時，
    應由上訴人給付部分，向上訴人為強制執行」，其減縮部分
    亦因而確定）。並上訴聲明：(一)原判決不利於上訴人部分廢
    棄。(二)廢棄部分， 台北地院90年度執字第27550號之強制執
    行程序應予撤銷。(三)被上訴人不得再以新竹地院90年訴字第
    215號判決或新院錦執曾6168字第34648號債權憑證為執行名
    義，就佛乘公司應給付被上訴人108萬5674元本息及自89 年
    10月 1日起至90年12月28日止，按月給付被上訴人 1萬3864
    元，且就佛乘公司之財產強制執行無效果時，應由上訴人給
    付部分，向上訴人為強制執行。(四)第一、二審訴訟費用由被
    上訴人負擔。
三、被上訴人則以：上訴人主張被上訴人聲請強制執行之條件未
    成就，惟就此爭執應以聲明異議程序救濟，上訴人竟提起債
    務人異議之訴，自有未合。按其聲請對佛乘公司強制執行，
    而陳明佛乘公司現無財產可供執行，經執行法院形式審查後
    ，依強制執行法第27條第2項規定逕發債權憑證 ，已屬「強
    制執行無效果」，上訴人不得再行使先訴抗辯權。況佛乘公
    司積欠被上訴人806萬7331元 ，依其歸戶財產查詢清單，已
    顯然不足清償前開債務。佛乘公司雖於公司章程登記實收資
    本為6600萬元，然該資本早已挹注於廠房設備及人事管銷。
    又，佛乘公司之廠房於90年12月27日強制點交予被上訴人時
    ，其內除不具財產價值之廢棄物外，均屬被上訴人於廠房內
    配置之附屬設備，並無貴重之無塵室機具設備等財產可供執
    行，上訴人為佛乘公司負責人，於點交廠房時亦親簽點交清
    單，且上訴人於台北地院90年度執字第 27550號強制執行事
    件中亦已陳明佛乘公司無財產，況上訴人曾對前開強制執行
    程序聲明異議，經裁定駁回後，並提起抗告，亦經本院93年
    度抗字第3339號裁定駁回，並認定佛乘公司確無財產可供執
    行。被上訴人係明瞭佛乘公司確無財產可供執行，始聲請執
    行法院逕核發債權憑證，若於前開情形仍要求被上訴人進行
    查封拍賣等程序，不但有違程序經濟 ，亦有違民法第318條
    規定，故被上訴人於90年12月15日聲請對上訴人財產強制執
    行時，就佛乘公司之財產確已屬「強制執行無效果」。縱佛
    乘公司有資產足供一部清償，然被上訴人已盡合法調查，被
    上訴人並非為取得債權憑證，而向執行法院為虛偽陳述，並
    無不正當行為。按先訴抗辯權僅能暫時拒絕清償，縱認被上
    訴人聲請強制執行時條件未成就，亦不得認該條件即因此永
    遠不成就，上訴人於本院主張因被上訴人以不正當行為促使
    條件成就，致被上訴人不得再為請求云云，於法理亦有違誤
    。且上訴人主張先訴抗辯權有無理由，亦應依事實審言詞辯
    論終結前之卷內訴訟資料判斷，因上訴人於原審陳明佛乘公
    司尚有財產，被上訴人遂再向佛乘公司聲請強制執行，然佛
    乘公司仍無法陳報任何財產可供清償，亦顯有執行無效果之
    情。佛乘公司之財產既已不足清償全部債務，上訴人依民法
    第746條第4款規定亦不得主張先訴抗辯權。況縱認系爭執行
    名義確屬附有條件，然該條件僅決定是否開始執行，而非該
    執行名義是否成立，上訴人訴請否定本件已成立之執行名義
    效力，顯無理由。再者，上訴人係依法聲請核發債權憑證，
    其亦無故意毀棄佛乘公司之財產，被上訴人主張過失相抵，
    實屬無理。末者，佛乘公司繳納之「入區保證金」已遭被上
    訴人依法沒收，上訴人不得就此行使抵銷權等語，資為抗辯
    。爰答辯聲明：(一)上訴駁回。(二)第一、二審訴訟費用由上訴
    人負擔。
四、兩造不爭執事實：
  (一)訴外人佛乘公司向被上訴人承租廠房，由上訴人擔任保證人
    ，佛乘公司因積欠租金及遲延遷讓，遭被上訴人起訴請求並
    經新竹地院以90年度訴字第215號 民事判決佛乘公司應給付
    被上訴人163萬2154元， 並其中76萬6071元自89年10月15日
    起；其中77萬5574元自90年1月15日起；其中3萬7332元自90
    年2月15日起，其中5萬3177元自90年 3月15日起，均至清償
    日止，按年息20% 計算之遲延利息暨佛乘公司應將廠房交還
    被上訴人，並自89年10月 1日起至90年12月28日交還廠房之
    日止，按日給付被上訴人1萬3864元， 且就佛乘公司之財產
    執行無效果時，均應由上訴人給付。
  (二)被上訴人於新竹地院90年度執字第6168號執行事件中提出佛
    乘公司各類所得歸戶清單為證，以佛乘公司無可供執行之財
    產為由，聲請法院核發債權憑證。執行程序中，90年12月13
    日之執行筆錄記載佛乘公司委託工人拆除工廠內可用設備，
    將公司可用之東西拆遷。
  (三)被上訴人係以台北地院 90年度執字第27550號給付租金執行
    事件就上訴人所有台北市松山區○○○路155巷66弄41號5樓
    、台北市大安區○○○路○段112號11樓及地下樓房地查封執
    行拍賣取償。
五、本件兩造爭執事項為：(一)上訴人以執行條件未成就為抗辯究
    係應以聲明異議或提起債務人異議之訴救濟之？(二)被上訴人
    對佛乘公司財產執行是否已無效果？(三)佛乘公司曾繳納之「
    入區保證金」45萬元上訴人行使抵銷權有無理由？(四)上訴人
    得否主張訴請禁止被上訴人以已經確定之判決或債權憑證為
    執行名義聲請強制執行？(五)本件有無過失相抵之適用？茲就
    兩造爭點分述如下：
六、上訴人以執行條件未成就為抗辯應以聲明異議之方式救濟之
    ：按債務人異議之訴，係債務人主張執行名義所示之請求權
    ，有消滅或妨礙債權人請求之事由，因此提起訴訟，以排除
    執行名義之執行力。其立法理由係因為執行名義所示請求權
    之存在與內容，有時與執行時實體法之權利狀態並不一致，
    故許其提債務人異議之訴以資救濟。因此債務人須有「消滅
    或妨礙債權人請求之事由」，例如債權已清償之「消滅事由
    」或債務人行使同時履行抗辯之「妨礙事由」等實體抗辯事
    由存在為必要。次按聲明異議則係對執行機關所為之違法執
    行行為，請求除去該執行行為，其事由包括「(一)對執行法院
    強制執行之命令(二)對於強制執行之方法(三)對於強制執行應遵
    守之程序(四)對於其他侵害利益之情事。例如：1.無執行名義
    而為強制執行，2.欠缺開始強制執行之要件。此係指未具備
    開始強制執行之要件，開始強制執行者，其執行程序即屬違
    法，得依聲明異議程序救濟。 」 ( 張登科著強制執行法，
    第144至147頁參照 )。故如強制執行法第4條第2項之執行名
    義附有條件，就執行名義所附條件是否成就之爭執，其救濟
    方式應依強制執行法第12條聲明異議程序為之。查被上訴人
    對上訴人聲請給付租金強制執行事件（原法院90年度執字第
    27550號）中 ，上訴人亦曾就之先提出聲明異議，業經原法
    院以裁定駁回其異議，上訴人不服提起抗告，業經本院以93
    年度抗字第3339號裁定抗告駁回，有裁定影本可參（見原審
    卷第60頁）。綜上，上訴人就程序上之救濟程序已然終結，
    其另行提起債務人異議之訴，應以有無強制執行法第14條第
    １項前段之實體事項為斷，合先敘明。
七、被上訴人對佛乘公司財產執行已無效果：
  (一)按「執行名義成立後，如有消滅或妨礙債權人請求之事由發
    生，債務人得於強制執行程序終結前，向執行法院對債權人
    提起異議之訴」，強制執行法第14條第 1項前段定有明文。
    則所謂消滅債權人請求之事由必須已經為清償或類似之提存
    行為等，至保證人之先訴抗辯權僅為「妨礙債權人請求之事
    由」。又按「主債務人財產所在不明，無從執行，保證人自
    無主張先訴及檢索抗辯之餘地。」「各債務人均限於履行不
    能之境遇，催告亦屬無效，而又無可供執行之財產，則保證
    人不得主張先訴抗辯權。」（最高法院18年上字第1815號、
    2172號判例意旨參照） 查新竹地方法院90年度訴字第215號
    判決及新院錦執曾6188字第34648號債權憑證， 判決主文及
    執行名義內容係表明「就債務人佛乘公司之財產強制執行無
    效果時，應由債務人乙○○給付」，係基於保證人之先訴抗
    辯權而來，與民法所定法律行為附停止條件並不相同，上訴
    人稱被上訴人以不正當行為促使條件成就， 依民法第101條
    第２項已經擬制終局確定不成就，此為消滅被上訴人請求之
    事由一節，尚非可採。
  (二)查新竹地院90年度執字第6168號給付租金等強制執行事件於
    90 年12月13日執行遷讓房屋等時 ，佛乘公司委託丙○○將
    公司可用東西拆遷，現場法官以電話告知本日已到現場履勘
    ，應將廠房騰空交出，上訴人（兼佛乘公司負責人，見原審
    卷第58頁公司基本資料）電話中表示委託丙○○騰空，近日
    內可完成交還房屋等語。據丙○○稱該拆的會拆走，其會積
    極處理，請債權人給予些時日等語。法官因此諭知改12月28
    日執行，債權人並應於12月27日陳報搬遷情形，逾期未陳報
    ，視為搬遷完畢勿庸執行等語，均有該執行筆錄附卷可稽（
    見本院卷第135至137頁）。上揭筆錄既經證人丙○○簽名，
    則丙○○事後於本院審理時稱：我未對法官說，沒人找過我
    ，只搬走桌椅，機器設備還在廠房內云云，與筆錄不符，並
    無證據證明，更與事實不符（詳後述）顯非可採。因該次執
    行重點係在遷讓佛乘公司物品交還廠房，佛乘公司所有未搬
    遷之財物設備係由佛乘公司委託丙○○拆遷，則拆遷之財物
    在佛乘公司或上訴人保管占有中，其財物縱有減少或隱匿亦
    係佛乘公司或上訴人所為，並非被上訴人，上訴人主張並不
    足採。
  (三)次查，據證人廖玉蓮證稱：我是當時負責廠房出租的業務，
    所以點交、點收都是由我處理。90年12月27日當時點收時天
    花板凌亂，隔間板都有被鋸開的痕跡，裡面沒有機器設備，
    只有丟在地上一些化學藥品，好像是沒有人要的東西，沒有
    其餘物品，後來我們都清理掉了。當時沒有看到有價值的東
    西。90年12月13日、90年12月27日在現場沒有看過纜線或其
    他機器設備、90年12月13日現場沒有看到無塵室設備，當天
    已經看不出來是無塵室了，先前因為積欠租金曾到現場去看
    ，只看到有潔淨室並不是無塵室設備，90年12月27日點交現
    場所遺留物品當廢棄物處理掉，是經過半年之後才出租出去
    ，因為沒有人願意處理廢棄物等語。證人張慈惠則證稱：當
    時我們律師事務所是被上訴人的法律顧問，所以我有參與執
    行工作，當天天花板凌亂，但有些還在，有些有拆走，有些
    沒有拆走，其餘沒有東西在裡面，因為先前就被斷水斷電了
    ，當時沒有看到有價值的東西等語（見原審卷第137頁至139
    頁言詞辯論筆錄）。再據被上訴人對佛乘公司廠房點交清單
    所記載點交時現場僅留置有：隔間、空調、天花板、地板、
    照明設備，其他設備均由管理局（指被上訴人）以廢棄物處
    理，絕無異議，有上訴人簽名之點交清單可考（見原審卷第
    129頁） ，衡情當場如果尚有上訴人所稱價值數百萬元之無
    塵室主機等器械，上訴人為佛乘公司負責人，攸關公司及上
    訴人權益，豈可能當作廢棄物處理，足證遷讓廠房後，現場
    已無有財產價值之物品。
  (四)再被上訴人雖再度聲請對佛乘公司強制執行（台灣新竹地方
    法院94年度執字第4580號），因查無佛乘公司財產，經法院
    命債務人佛乘公司陳報，佛乘公司以其他董事及監察人行方
    不明聲請特別清算為由，並未陳報佛乘公司有何財產，且聲
    請特別清算程序，陳稱：「佛乘公司已於92.04.15為解散登
    記…惟除了董事長乙○○以外之董事及監察人行方不明，無
    法就任為清算人並審查財務報表與財產目錄。…股東會亦因
    公司股東四散各地，聯絡不易而未能召開。」等語，均有新
    竹地院94年6月23日94執舜字第458 0號函、聲請開始特別清
    算程序狀在卷可考（見原審卷第188頁、本院卷第134頁），
    則佛乘公司只剩董事長一人，無法審查財務報表與財產目錄
    ，顯然該公司財產所在不明致無從執行。
  (五)又雖佛乘公司於公司章程所登記之實收資本為新台幣6600萬
    元，惟依被上訴人提出訴外人佛乘公司財產歸屬資料清單及
    93年度綜合所得稅各類所得資料清單（見原審卷第132、133
    頁），顯示佛乘公司並無財產。且上訴人於本件原法院90年
    度執字第27550號給付租金強制執行事件中 ，於91年12月11
    日向執行法院陳明佛乘公司已無財產等語，有執行筆錄附卷
    可稽（見附卷執行卷影本），則佛盛公司登記資本額早已挹
    注於公司之廠房設備及人事管銷，堪信被上訴人抗辯佛乘公
    司無財產可供執行為真實。上訴人雖又辯稱：當時被誤導以
    為是不動產，因公司無房子云云，但按動產與不動產差距甚
    大，公司有無房子屬明顯可區分之事實，所稱被誤導並未見
    上訴人舉證說明，尚非可採。又上訴人所提上證１立法委員
    國會辦公室函，其內容主旨僅係希望被上訴人協助上訴人遷
    出園區云云，不能證明佛乘公司尚有可供執行之財產。上訴
    人所稱佛乘公司承接有電路接電工程與辦公室空調工程，並
    無證明佛乘公司確有該等機器設備。上訴人所稱之財務報表
    影本，僅為84年之資產負債表及其後隔數年之資產負債表，
    無從證明於執行時該財物確實存在並可供執行。至於上訴人
    又稱佛乘公司有一些製作文件、配方取得及使用規範之智慧
    財產云云，查所稱智慧財產權未辦理登記，為其自承，且陳
    述與之前已經無財產之供述矛盾，復未提出任何證據證明之
    。況查上述財產具有高度隱匿性，雖被上訴人盡調查之能事
    ，仍無法知悉其所有財產狀況，衡情上訴人身兼佛乘公司負
    責人，佛乘公司若果真有上揭財產，自可於執行程序中提供
    清償積欠被上訴人之租金等，以減輕上訴人之責任，何致於
    執行中稱無財產，事後再反稱有其他財產，足見，上訴人所
    稱係事後辯詞，被上訴人並無明知佛乘公司確有其他財產可
    供執行濫用權利取得債權憑證之情事。
  (六)綜上所述，上訴人主張顯不足採，被上訴人抗辯已經對佛乘
    公司財產強制執行無效果為可採，被上訴人並無以不正當行
    為促使執行條件成就之適用，本件被上訴人自得對上訴人財
    產為強制執行。
八、上訴人另以佛乘公司曾繳納「入區保證金」45萬元行使抵銷
    權並無理由：上訴人主張佛乘公司曾繳納「入區保證金」45
    萬元，上訴人援用行使抵銷權，並依判決應給付被上訴人遲
    延利息起算先後次序抵銷租金本金云云。被上訴人抗辯「入
    區保證金」（應係投資保證金）45萬元已遭被上訴人依法沒
    收，上訴人不得再為主張等語。按民法第742條之1雖規定保
    證人得以主債務人對於債權人之債權，主張抵銷。經查：佛
    乘公司繳納投資保證金45萬元，被上訴人已經依科學工業園
    區管理局設置管理條例等相關規定沒收 ，並於90年7月12日
    以（90）園投字第018602號函佛乘公司，有該函附卷可佐（
    見原審卷第244頁） ，入區保證金即投資保證金45萬元既經
    依法沒收，則上訴人此部分主張自屬無據。
九、上訴人不得訴請禁止被上訴人日後以確定判決或債權憑證為
    執行名義聲請強制執行：按「執行名義附有條件者，於條件
    成就後，始得開始強制執行，亦為強制執行法第4條第2項所
    明定，足見執行名義附有條件者，為開始強制執行之要件，
    而非執行名義成立之要件。」 (司法院第16期78.12.01. 司
    法業務研究會，司法院第一廳研究意見參照）再按先訴抗辯
    僅係一種延期性抗辯，僅能暫時拒絕清償，並不能否認債權
    人之權利，只要「主債務人之財產不足清償其債務」之條件
    成就，債權人即得對保證人之財產為強制執行，債權人於聲
    請強制執行時如條件尚未成就，但其後主債務人之財產如確
    實不足清償其債務，仍不得謂債權人強制執行之條件永遠未
    成就。故執行名義附有條件者，為開始強制執行之要件，非
    執行名義成立之要件，故縱使如上訴人主張原執行程序有瑕
    疵，亦僅係已經開始之強制執行程序得否依強制執行法第12
    條規定聲明異議救濟之，與已成立之執行名義無關。況按先
    訴抗辯權有無理由或是否可採，應依事實審言詞辯論終結前
    之訴訟資料為判斷，非謂被上訴人不能以新發生之事由對抗
    保證人之先訴抗辯權。易言之，既然主債務人佛乘公司目前
    已無任何財產足資清償，被上訴人前後已兩次聲請強制執行
    而均無效果，上訴人身為保證人即應負代為清償之責任，被
    上訴人自得執原執行名義對上訴人為執行，上訴人不得否定
    已成立之執行名義訴請禁止被上訴人執之聲請強制執行。
十、本件並無過失相抵之適用 ：按民法第217條過失相抵之適用
    ，乃就因損害之發生或擴大由於被害人所致者，應減輕行為
    人之責任所為規定。本件被上訴人為執行債權人，何時對執
    行債務人佛乘公司為執行或對何標的為執行，除非有與佛乘
    公司勾串同謀詐害上訴人，否則本為其權利自由行使之範疇
    ，與民法第217條規定要件並不相同 ，上訴人稱有該條規定
    之適用，已有可議。次查被上訴人對於佛乘公司行使損害賠
    償，係因佛乘公司自89年4月1日起即未繳納租金，被上訴人
    依兩造租約第8條第1項第4款約定終止租約 ，佛乘公司自租
    約終止後仍無權占用租賃物，被上訴人乃訴請返還，並訴請
    給付積欠之租金、違約金、水、電、清潔費及遲延利息，係
    係依法訴訟，並無過失之可言。其次，被上訴人依強制執行
    法規定聲請強制佛乘公司遷讓廠房，90年12月13日執行時法
    官曾在場執行，改於90年12月28日執行時亦經上訴人簽名點
    交，佛乘公司並無其他可供清償債務之財物遺置現場，被上
    訴人並無故意或過失毀棄佛乘公司財物之情事。至於租金等
    損害賠償亦係依法對佛乘公司聲請強制執行；況於原法院審
    理時被上訴人再次聲請強制執行，佛乘公司仍無財產可供執
    行，均如前述，而被上訴人原聲請核發債權憑證乃依強制執
    行規定辦理，並無過失，更無濫用權利可言，上訴人稱被上
    訴人毀棄佛乘公司財產應有過失相抵之適用云云，並無可採
    。
十一、綜上所述，上訴人主張，為不足採，被上訴人抗辯尚屬可信
    。本件無執行條件未成就之適用，上訴人既未能證明有消滅
    或妨礙債權人請求之事由，其依強制執行法第14條第 1項規
    定， 訴請撤銷台北地院90年度執字第27550號給付租金強制
    執行事件之強制執行程序暨判令被上訴人不得再以新竹地院
    90年訴字第215號判決或新院錦執曾6168字第34648號債權憑
    證執行名義， 就其中「佛乘公司應給付被上訴人108萬5674
    元本息及自89年10月 1日起至90年12月28日止按月給付被上
    訴人1萬3864元， 於佛乘公司之財產強制執行無效果時，應
    由上訴人給付」部分，聲請對上訴人為強制執行，均屬無據
    ，應予駁回。原審就此部分駁回上訴人之訴，並無不合。上
    訴意旨指摘原判決此部分不當，求予廢棄改判，為無理由，
    應予駁回上訴。
十二、本件法律關係已臻明確，兩造其餘攻擊防禦方法及所提之證
    據，經本院斟酌後，認為均不足以影響本判決之結果，爰不
    逐一論述，併此敘明。
十三、據上論結，本件上訴為無理由，依民事訴訟法第449條第1項
    、第78條，判決如主文。
中    華    民    國    95    年    2     月    21    日
                  民事第七庭  審判長法  官  鄭三源
                                    法  官  王聖惠
                                    法  官  黃嘉烈
正本係照原本作成。
如不服本判決，應於收受送達後20日內向本院提出上訴書狀，其
未表明上訴理由者，應於提出上訴後20日內向本院補提理由書狀
（均須按他造當事人之人數附繕本）上訴時應提出委任律師或具
有律師資格之人之委任狀；委任有律師資格者，另應附具律師資
格證書及釋明委任人與受任人有民事訴訟法第466條之1第 1項但
書或第2項（詳附註）所定關係之釋明文書影本。
中    華    民    國    95    年    2     月    22    日
                                    書記官  倪淑芳
附註：
民事訴訟法第466條之1（第1項、第2項）：
對於第二審判決上訴，上訴人應委任律師為訴訟代理人。但上訴
人或其他法定代理人具有律師資格者，不在此限。
上訴人之配偶、三親等內之血親、二親等內之姻親，或上訴人為
法人、中央或地方機關時，其所屬專任人員具有律師資格並經法
院認為適當者，亦得為第三審訴訟代理人。


司法院資訊處製作；財團法人民間司法改革基金會備份。
